臺灣高等法院交通事件裁定　　　　　　 94年度交抗字第341號
　　抗　告　人
　　即受處分人　甲○○原名：.
上列抗告人因違反道路交通管理處罰條例案件，不服臺灣板橋地
方法院93年度交聲字第1732號，中華民國94年1 月27日裁定（原
處分案號：臺北市交通事件裁決所違反道路交通管理事件北市裁
三字第裁22－ACV36529 4號），提起抗告，本院裁定如下：
    主  文
抗告駁回。
    理  由
一、原裁定意旨略以：抗告人即受處分人甲○○於民國93年10月
    12日凌晨2時12分許，酒後騎乘蔡瑛麗所有之車牌號碼GHR-0
    19號重型機車，於臺北市○○○路○段201號前，經警攔停測
    試檢定其呼氣所含酒精濃度值達每公升0.53毫克，當場掣單
    舉發，有證人即本件舉發員警張晉嘉到庭結證屬實，因認受
    處分人違反道路交通管理處罰條例第35條第1項第1款，裁決
    機關並依道路交通管理事件統一裁罰基準表，裁處新台幣（
    下同）30,000元罰鍰，並吊扣駕駛執照12個月，並無不當，
    受處分人之異議為無理由，應予駁回等語。
二、抗告意旨略以：證人於原審證述當日係在執行巡邏勤務，經
    過受處分人違規地點，發現受處分人之機車號碼為 GHR-019
    號，此時證人所視應為後車面，即受處分人應係背對證人，
    然證人卻又陳稱看見受處分人臉色泛紅而認定受處分人酒後
    駕車，實乃矛盾。另該機車非屬受處分人所有，受處分人僅
    抱持將之移往更安全地帶，心想翌日再來取車，心態亦屬正
    常。受處分人職業雖為房屋仲介業，常需有酒性應酬，但絕
    對係自愛、嚴律己身之人，僅望本院明察秋毫不枉好人云云
    。
三、經查：
  (一)按汽車駕駛人飲酒後其吐氣含酒精成分超過每公升0.25毫克
    以上者，不得駕車。又汽車駕駛人，駕駛汽車經測試檢定酒
    精濃度超過規定標準者，處15,000元以上60,000元以下罰鍰
    ，並當場移置保管其車輛及吊扣其駕駛執照1 年，道路交通
    安全規則第114條第2 款、道路交通管理處罰條例第35條第1
    項第1款定有明文。
  (二)受處分人違規當日確有飲酒，且經酒精濃度測試值達每公升
    0.53毫克，有受處分人原審之供承及酒精濃度測試單在卷可
    稽（見原審卷第22頁、第26頁），則本件應釐清者，乃受處
    分人當日是否有騎乘機車之行為。本件受處分人於原審稱因
    怕機車擋到店家隔日營業，才準備移車，卻於抗告狀陳述係
    要將機車移至更安全地帶，翌日再取車，是受處分人對於為
    何移車之陳述已非一致，而臺北市○○○路○段201號前，乃
    店面前騎樓及人行道，並無禁止停放機車，果受處分人確欲
    將機車移往他處，大可以牽車步行方式為之，斷無跨坐機車
    發動移車之必要。
  (三)據證人於原審陳述，其係發現受處分人從臺北市○○○路○
    段201 號騎樓發動機車，從騎樓騎下道路時，因發現受處分
    人臉色泛紅，才上前盤問，受處分人坦承喝酒，證人才作酒
    測，是受處分人有自騎樓騎乘機車下道路之行為（見原審卷
    第23頁），其稱發現受處分人發動GHR-019 號機車，應非指
    看見機車後車面，而係於原審陳述時，為特定受處分人所駕
    駛之機車之故，僅為使原審聽審明確之陳述方式。而交通警
    察掣單舉發違反道路交通管理處罰條例所列之違規事實，本
    質上為行政處分，係公務員基於職務上之權力，依法就特定
    之具體事件所為之具公法上效果之單方行政行為，基於公務
    員為公法上行為具有公信力之原則，該行政行為當可被推定
    為真正。本件受處分人既未能提出證據以資證明其確無違規
    行為，又查無其他積極證據足認員警舉發錯誤，或供證不實
    之情事，則舉發員警之證詞，自可採信。受處分人前揭所辯
    ，應為事後卸責之詞。原審以原處分機關就此違規行為，依
    前揭法條規定及違反道路交通管理事件統一裁罰基準表，裁
    處罰鍰30,000元，並吊扣駕駛執照12個月，經核並無違誤。
    而駁回受處分人之聲明異議，洵無不當，受處分人抗告，執
    上詞指摘原裁定不當，為無理由，應予駁回。
據上論結，應依道路交通案件處理辦法第26條，刑事訴訟法第41
2條，裁定如主文。
中　　華　　民　　國　　94　　年　　5　　月　　 27　　日
                  臺灣高等法院交通法庭
                      審判長法　官  葉騰瑞
　　　　　　　　　　　　  　法  官  劉壽嵩
　　　　　　　　　　　　　　法  官  魏新國
以上正本證明與原本無異。
不得再抗告。
                            書記官  陳秋雄
中　　華　　民　　國　　94　　年　　5 　　月　　27　　日
